臺灣臺北地方法院刑事附帶民事訴訟判決　100年度智簡附民字第6號
原　　　告　彪馬運動魯道夫達士拉股份有限公司
代　表　人　JOCHEN ZE.
原　　　告　阿迪達斯公司（ADIDAS AG）
代　表　人　T.G.B EHE.
共　　　同
訴訟代理人　李穎甄律師
被　　　告　黃溪
上列被告因違反商標法案件（案號：本院100年智簡字第36號）
，原告提起附帶民事訴訟，本院於民國100年4月29日言詞辯論終
結，判決如下：
    主  文
被告應給付原告彪馬運動魯道夫達士拉股份有限公司新臺幣壹拾
柒萬貳仟元及自民國一百年四月二十二日起至清償日止，按週年
利率百分之五計算之利息。
被告應給付原告阿迪達斯公司新臺幣壹拾陸萬仟元及自民國一
百年四月二十二日起至清償日止，按週年利率百分之五計算之利
息。
被告應將本件刑事附帶民事判決書之全部內容，登載於中國時報
全國版面之首頁壹日。
原告其餘之訴駁回。
本判決第一項及第二項均得假執行。
    事實及理由
一、本件原告為外國法人，故本件性質上係屬涉外民事事件。就
    涉外民事事件之國際管轄權，現行法律雖無明文，惟被告為
    中華民國人民，且原告主張被告係於我國境內從事侵害其商
    標權之不法行為，而依據侵權行為之法律關係提起本訴，參
    酌我國民事訴訟法第15條第1 項規定：「因侵權行為涉訟者
    ，得由行為地之法院管轄」之意旨，應認對於行為地發生於
    我國境內之涉外侵權事件，我國法院即具有國際管轄權，是
    以本院就本件訴訟自有管轄權。又按關於由侵權行為而生之
    債，依侵權行為地法，涉外民事法律適用法第9條第1項前段
    定有明文，本件原告主張被告之侵權行為既係發生在我國境
    內，依上開規定，即應適用中華民國法律為其裁判之準據法
    ，合先敘明。
一、原告起訴主張：
（一）「PUMA」、「adidas」等商標圖樣，分別經原告彪馬運動
      魯道夫達士拉股份有限公司（以下簡稱彪馬公司）、阿迪
      達斯公司，向經濟部智慧財產局註冊登記在案，取得指定
      專用於衣服等商品專用權之註冊商標，現仍於專用期間內
      。被告竟基於販賣未經商標權人同意，於同一商品使用相
      同註冊商標之仿冒商品犯意，於民國99年12月間起至100
      年1月1日19時40分許，在臺北市信義區○○○路443巷13
      弄路口之五分埔夜市內臨時攤位處，陳列販售仿冒原告彪
      馬公司、阿迪達斯公司之商予不特定人牟利，經警於100
      年1月1日21時56分許當場查扣仿冒「PUMA」商標之衣服服
      飾27件、仿冒「adidas」商標之服飾81件。
（二）原告依商標法第61條第1項第3款之規定，並依被告侵害原
      告商標權之商品單價分別為每件新臺幣（下同）290至390
      元、700至1500元計算損害賠償之基礎，再參酌被告犯後
      態度侵權行為有長期反覆性質、本件侵權產品之數量及侵
      權市值等因素，就原告彪馬公司、阿迪達斯公司各依被告
      侵害原告商標權之商品上述單價之500倍，請求被告負損
      害賠償責任。準此，原告彪馬公司、阿迪達斯公司各請求
      被告給付17萬2千元及16萬3千元。
（三）並聲明：
    1.被告應給付原告彪馬公司17萬2千元，及自刑事附帶民事
      起訴狀繕本送達之翌日起至清償日止，按週年利率百分之
      5計算之利息。
    2.被告應給付原告阿迪達斯公司16萬3元，及自刑事附帶民
      事起訴狀繕本送達之翌日起至清償日止，按週年利率百分
      之5計算之利息。
二、被告未為任何聲明或陳述，亦未提出任何書狀。
三、本院之判斷：
（一）原告起訴主張：「PUMA」、「adidas」等商標圖樣，分別
      經原告彪馬公司、阿迪達斯公司，向經濟部智慧財產局註
      冊登記在案，取得指定專用於衣服等商品專用權之註冊商
      標，現仍於專用期間內；被告竟基於販賣未經商標權人同
      意，於同一商品使用相同註冊商標之仿冒商品犯意，於民
      國99年12間起至100年1月1日19時40分許，在臺北市信義
      區○○○路443巷13弄路口之五分普夜市內臨時攤位處，
      陳列販賣仿冒原告之商品，經警當場扣得仿冒「PUMA」商
      標之服飾27件、仿冒「adidas」商標之服飾81件等情，為
      被告所不爭執，且被告業經本院簡易庭以100年度智簡字
      第36號號刑事簡易判決認涉犯商標法第82條之非法販賣侵
      害商標權之商品罪，判處有期徒刑4月，如易科罰金，以
      1千元折算1日在案，是原告此部分之主張堪信為真正。準
      此，原告主張被告應負侵權行為損害賠償責任，堪以認定
      。
（二）按「商標權人請求損害賠償時，得就下列各款擇一計算其
      損害：一、依民法第216條規定。但不能提供證據方法以
      證明其損害時，商標權人得就其使用註冊商標通常所可獲
      得之利益，減除受侵害後使用同一商標所得之利益，以其
      差額為所受損害。二、依侵害商標權行為所得之利益；於
      侵害商標權者不能就其成本或必要費用舉證時，以銷售該
      項商品全部收入為所得利益。三、就查獲侵害商標權商品
      之零售單價500倍至1500倍之金額。但所查獲商品超過150
      0件時，以其總價定賠償金額。」商標法第63條第1項定有
      明文。依此，被告既有侵害原告商標權之行為，原告依商
      標法第61條第1項第3款之規定，請求被告負損害賠償責任
      ，即有所據。
（三）又按商標法第63條第1 項第3 款所謂「零售單價」係指侵
      害他人商標權之商品實際出售之單價，並非指商標權人自
      己商品之零售價或批發價（最高法院95年度台上字第295
      號裁判參照）。原告彪馬公司、阿迪達斯公司主張請求被
      告給付以所仿冒之商品單價之零售單價290至390元為計算
      損害賠償之基礎一節，係被告於偵查中所主張之產品零售
      單價，應堪信為真正，是應以此做為本件侵害商標專用權
      商品之零售單價。爰審酌被告販賣仿冒商標商品之時間、
      犯罪情節，查獲仿冒商標商品之數量，原告彪馬公司、阿
      迪達斯公司所受損害等一切情狀，認應以被告之零售單價
      之500倍計算賠償額為適當。準此，對於原告彪馬公司、
      阿迪達斯公司，被告應負之損害賠償額各為17萬2千元及
      。
（四）末按給付無確定期限者，債務人於債權人得請求給付時，
      經其催告而未為給付，自受催告時起，負遲延責任。其經
      債權人起訴而送達訴狀，或依督促程序送達支付命令，或
      為其他相類之行為者，與催告有同一之效力。民法第229
      條第2項定有明文。而遲延之債務，以支付金錢為標的者
      ，債權人得請求依法定利率計算之遲延利息；應負利息之
      債務，其利率未經約定，亦無法律可據者，週年利率為百
      分之5。民法第233條第1項、第203條亦定有明文。本件原
      告請求被告賠償其損害，係以支付金錢為標的，而侵權行
      為之損害賠償請求權，於行為時即已發生，但其給付無確
      定期限，則依上開規定，應以被告收受本件起訴狀繕本之
      翌日即100年4月22日起負遲延責任。從而，原告主張被告
      侵害其等之商標權，依上開法律之規定，請求被告分別給
      付原告彪馬公司、阿迪達斯公司分別各17萬2千元、16萬3
      千元，及均自起訴狀繕本送達被告之翌日即100年4月22日
      起至清償日止，按週年利率百分之5計算之利息，為有理
      由，應予准許。
四、末按商標權人得請求由侵害商標權者負擔費用，將侵害商標
    情事之判決書內容全部或一部登載於新聞紙，商標法第64條
    固有明文。此乃屬被害人請求為回復信譽之處分，其方法及
    範圍如何方為適當，法院應參酌被害人之請求及其身分、地
    位、被害程度等各種情事而為裁量。原告請求被告應負擔費
    用將本件侵害原告商標權情事之判決內容全部登載於中國時
    報、聯合報、自由時報、蘋果日報銓國版面之首頁各1日。
    本院審酌原告請求刊登之媒體數量、版面面積、被告侵權情
    節、原告商標權所受侵害之程度，及原告受侵害之商標乃著
    名商標、查扣之仿冒商品數量、及被告販賣仿冒商品期間非
    長等情狀，認為原告之請求刊登媒體數量尚屬過當，反而對
    於賠償義務人造成過重之懲罰，是於本件應以回復其商譽為
    範圍，故於原告請求被告應負擔費用將本件判決之案號、當
    事人（不含訴訟代理人）、主文、事實欄之內容，以5號字
    體登載於中國時報全國版第一版1日之範圍內方為有理由，
    得准許之，其超過部分則應予駁回。
五、本件所命給付之金額係50萬元以下，依民事訴訟法第389條
    第1項第5款之規定，應依職權宣告假執行。
六、原告依刑事訴訟法第487條規定，於刑事訴訟程序提起本件
    附帶民事損害賠償訴訟，依法無應繳納裁判費用之規定，原
    告復未提出其他費用支出之證明，爰不另為訴訟費用負擔之
    諭知。
七、本件待證事實已臻明確，兩造其餘之攻擊、防禦方法及未經
    援用之證據，經本院斟酌後，認均不足以影響本判決之結果
    ，自無逐一詳予論駁之必要，併此敘明。
據上論結，本件原告之訴一部有理由、一部無理由，依刑事訴訟
法第502條、第491條第10款、民事訴訟法第389條第1項第5款，
判決如主文。
中    華    民    國   100    年    6     月    16    日
                  刑事第十二庭  法  官  曾正龍
上正本證明與原本無異。
如不服本判決應於收受送達後10日內向本院提出上訴書狀，並應
敘述具體理由；其未敘述上訴理由者，應於上訴期間屆滿後20日
內向本院補提理由書（均須按他造當事人之人數附繕本）「切勿
逕送上級法院」。告訴人或被害人如對於本判決不服者，應具備
理由請求檢察官上訴，其上訴期間之計算係以檢察官收受判決正
本之日期為準。
                                書記官  黃馨慧
中    華    民    國   100    年    6     月    16    日